

## A PROPOS

"Développeur web enthousiaste et déterminé, je suis prêt à plonger dans l'univers du code pour créer des expériences digitales captivantes. Motivé par l'apprentissage continu et la résolution de problèmes, je suis prêt à apporter ma passion et ma détermination pour contribuer à des projets passionnants en tant que développeur web débutant."

# COMPÉTENCES

## Compétences techniques

- HTML / CSS avancé
- PHP/ Javascript / React JS
- API REST
- Méthode Agile / ScrumLinux
- Git
- WordPress
- Adobe Première Pro
- Marketing Réseaux Sociaux
- Veille technologique
- Anglais B1

## Soft skills

- Créativité
- Gestion du stress
- Motivation
- Autonomie
- Aisance relationnel
- Esprit d'équipe
- Rigueur
- Curiosité

# CENTRES D'INTÉRÊT

Jeu vidéo | Tir, action aventure.
Vidéo | Montage, effet, cadrage, prise de vue.

Lecture | Article sur les nouvelles technologies, Histoires, Thrillers.

# Boubaker BOUSEBAA

DÉVELOPPEUR WEB FRONT END SPÉCIALITÉ REACT JS

- 0766500200
- boubakerbousebaa@gmail.com
- Ile de France, 94 VILLEJUIF, Val de Marne
- https://www.linkedin.com/in/boubaker-bousebaa/
- Recherche de Stage à partir du 04/08/2023

Mon Github: https://github.com/BoubakerBOUSEBAA Mon Portefolio: https://boubakerbousebaa.github.io/

## **FORMATIONS**

02/2023 - En cours

O'Clock | Paris

Titre Professionnel Développeur Web et Web Mobile : Développement Web

- Durée de la formation 798h.
- + stage en entreprise de 420h minimum.
- Base de HTML CSS avancé Git Serveur PHP Symfony
- JavaScript React Gestion de projet Git avancé Bootstrap WordPress
- Programmation Orientée Objet avancée en PHP Bases de données ●
   Méthodes Agiles Réécriture d'URL SEO Architecture MVC Modélisation

Methodes Agiles • Reecriture d'URL • SEU • Architecture MVL • Modelisation d'une base de données

03/2022 - 04/2022

**ODE Formation** | Montreuil

Licence De Transport Routier: Capacité professionnelle en transport routier leger de marchandise -3.5T - Capacité et licence de transports Acquis de connaissances en :

- Réglementation
- Droit commercial
- Gestion sociale
- Gestion de l'entrprise
- Norme et sécurité du transport
- Examen final obtenu avec une note de 171/200

## **EXPÉRIENCES**

07/2023 - 08/2023

**Développeur Web Front React JS O'Clock** | Paris | Formations

- Projet de réalisé en équipe
- durée de 158 heures.

01/2020 - 12/2022

Vendeur De Cosmétiques En Ligne Entrepreneur | EUROPE | Freelance

- Gestion complète Front et back end Wordpress , Woo commerce et Shopify.
- Achat et négociation auprès des fournisseurs.
- Contrôle qualité des produits avant leur expédition.
- Surveillance de l'évolution des tendances, du marché et de la concurrence.
- Marketing réseau sociaux, google Ads.

03/2010 - 11/2022

#### Régisseur Mode Photographie

S-LIGHT | Pantin | intermittent du spectacle

- Collaboration avec des artistes et intervenants variés
- repérage de lieu de prise de vu
- Organisation de feuille de route pour le déroulement des prises de vue
- Travaille sur des longues amplitudes horaires